Diego Leandro

ESTAGIO TI



SOBRE MIM

Entusiasta na área de Tecnologia, com experiencia em HTML5, CSS, JavaScript, Typescript, NodeJS, Bootstrap, Git e Github e Automação com Python. Através do curso de Desenvolvedor FullStack B7WEB do Bonieky Lacerda muito completo, superior em Análise e Desenvolvimento de Sistemas e cursos da DIO. Tenho experiência em desenvolvimento front (criação de layouts, como clone google, Netflix, pagina de produtos, pagina de aplicativo de música) e desenvolvimento back-end (projetos com NodeJS, criação de servidor e rotas com Express, banco de dados

Mysql/Postgree com Sequelize, Template Mustache de renderização, Padrão MVC etc.). Anteriormente, trabalhei como assistente administrativo financeiro(tesouraria), onde aprendi muitas coisas, entre elas manipulação de dados(números), organização e da comunicação efetiva no ambiente corporativo (SoftSkills).

HABILIDADES

- HTML e CSS3
- Javascript / Typescript
- Node (Express, Nodemon, Sequelize)
- · Git e Github
- Soft Skills
- Excel Avançado

PERSONALIDADE

Criativo
Autônomo
Resiliente
Persistente

LÍNGUAS

Inglês Básico

CONTATOS



Estrada da Canoa, São Conrado - RJ



(21) 9 8108-5639

d.2120leandro@gmail.com



https://disantoss.github.io/Cartao-Visita/



https://www.linkedin.com/in/di-leandro/

EXPERIENCIA

Mamma Jamma | Assistente Financeiro | 2018 – 2020

Tesouraria - Contas a Pagar - Contas a Receber - Fluxo de Caixa

Direcional Contábil | Estágio Contábil | 2016 – 2017

Rotina Contábil - Lançamentos e Controles Contábeis.

Ecocaminhos | Voluntário | 2020 - 2021

Trabalho em uma Ecofarm, construindo edificios biodegradaveis e manejando SAFS agroflorestais, onde conheci pessoas do mundo todo como do Texas, Holanda, Venezuela, Mexico, Colombia, USA, França e muito mais.

Due Cuochi | Garçom | 2015 - 2016

Servir alimentos e bebidas em restaurantes e outros estabelecimentos, anotando pedidos. Apresentar o cardápio ao comensal, consultando-o sobre as preferências e fazendo-lhe sugestões, para auxiliá-lo na escolha dos pratos. Servir alimentos e bebidas, apresentando-os ao usuário e dispondo-os nos pratos e copos.



FORMACAO

ADS | UNIAMERICA DESCOMPLICA | 2022

O curso tecnólogo de <u>Análise e Desenvolvimento de Sistemas</u> ensina a projetar, documentar, especificar, testar, implementar e cuidar da manutenção de sistemas computacionais.

Desenvolvimento Fullstack | B7WEB | 2021

Curso de desenvolvimento de software que envolvem tecnologias tanto front como back-end como : HTML e CSS3 , Javascript, Git e Github, Banco de Dados, PHP , Laravel, NodeJS, TailwindCSS, Typescript, AdonisJS, ReactJS, NExtJS, React Native, VueJS, Angular 9, Flutter, Bootstrap 4 etc. É uma plataforma que tem cursos especificos completíssimos para cada uma das tecnologias citadas, com diversos exercicios e projetos pessoais.



Desenvolvimento de Site | Alura | 2022

Aprendi a desenvolver um site para uma barbearia.

Mais de 20 Cursos de Programação | D.I.O | 2022

Conclui diversos cursos na area de programação, desde lógica de programação a construção de sites robustos, Debugging com Javascript e mais.